【裁判字號】    98,審訴,205
【裁判日期】    980430
【裁判案由】    違反毒品危害防制條例
【裁判全文】
臺灣新竹地方法院宣示判決筆錄         98年度審訴字第205號
公  訴  人  臺灣新竹地方法院檢察署檢察官
被      告  乙○○
指定辯護人  本院公設辯護人  甲○○
上列被告因違反毒品危害防制條例一案，經檢察官提起公訴（97
年度毒偵字第2342號、第8615號、98年度偵字第40號）後，聲請
本院改依協商程序而為判決，於中華民國98年4 月30日下午4 時
在本院刑事第十一法庭宣示判決，出席職員如下：
法官起立朗讀判決主文、犯罪事實要旨、處罰條文，及告以上訴
限制、期間並提出上訴狀之法院，且諭知記載其內容：
一、主  文：
    乙○○施用第一級毒品，累犯，處有期徒刑拾月；扣案之海
    洛因拾肆包毛重共柒點肆陸公克，（送驗淨重共點伍玖
    貳公克，驗餘淨重共點伍貳公克），沒收銷燬之；另扣
    案之注射針筒壹支，沒收之。又施用第二級毒品，累犯，處
    有期徒刑捌月。又施用第一級毒品，累犯，處有期徒刑拾月
    ；扣案之海洛因包毛重共壹點伍捌公克（送驗淨重共壹點
    零陸壹公克，驗餘淨重共壹點零肆伍公克），沒收銷燬
    之。又施用第二級毒品，累犯，處有期徒刑捌月。又施用第
    一級毒品，累犯，處有期徒刑拾月；扣案之海洛因玖包毛重
    共肆點伍公克（送驗淨重共貳點陸壹肆公克，驗餘淨重共貳
    點伍陸伍公克），沒收銷燬之；另扣案之注射針筒壹支，
    沒收之。又施用第二級毒品，累犯，處有期徒刑捌月。主刑
    部分應執行有期徒刑年陸月。
二、犯罪事實要旨：
（一）乙○○前曾於民國91年11月間，因違反毒品危害防制條例
      案件，經本院於92年8 月25日，以92年度訴字第6 號判決
      ，分別判處有期徒刑10月、8 月、5 月，並經定應執行刑
      為有期徒刑1 年10月，嗣於92年9 月15日確定，並於93年
      1 月9 日入監執行，於94年9 月19日因縮短刑期假釋付保
      護管束出監，而於94年10月1 日保護管束期滿執行完畢。
（二）乙○○於87年5 月間，因施用毒品案件，經臺灣桃園地方
      法院（下稱桃園地院）於87年5 月28日，以87年度毒聲字
      第69號裁定送勒戒處所觀察、勒戒後，因認有繼續施用毒
      品之傾向，再經桃園地院於87年6 月26日，以87年度毒聲
      字第573 號裁定令入戒治處所施以強制戒治1 年，於87年
      6 月28日入所執行，嗣其強制戒治執行滿3 月後，經戒治
      處所認無繼續戒治之必要，乃報由臺灣桃園地方法院檢察
      署檢察官（下稱檢察官）聲請桃園地院以87年度毒聲字第
      2321號裁定停止戒治，於87年11月3 日因停止其處分之出
      監，所餘戒治期間付保護管束，然乙○○因於此期間內違
      反保護管束應遵守事項情節重大，嗣經桃園地院以88年度
      毒聲字第1113號裁定撤銷停止戒治，於88年5 月20日入所
      執行其殘餘戒治期日，嗣其強制戒治執行滿3 月後，經戒
      治處所認無繼續戒治之必要，乃報由檢察官聲請桃園地院
      以88年度毒聲字第6509號裁定停止戒治，於88年11月18日
      因停止其處分之出監，所餘戒治期間付保護管束，旋其停
      止戒治所餘戒治期間於89年1 月11日屆滿，因期滿未經撤
      銷，視為強制戒治期滿執行完畢，並經檢察官於89年1 月
      25日，以89年度戒偵字第52號為不起訴處分確定。
（三）乙○○不知警惕，又於91年11月間，因施用第一級、第二
      級毒品案件，經本院於91年12月25日，以91年度毒聲字第
      1164號裁定令入戒治處所施以強制戒治1 年，於92年6 月
      16日入所執行，嗣其強制戒治處分因毒品危害防制條例之
      修正而於93年1 月9 日經檢察官指揮免予繼續執行，視為
      強制戒治已執行完畢（參見最高法院95年度台非字第174
      號刑事判決），同時本次施用第一級、第二級毒品犯行，
      經本院於92年8 月25日，以92年度訴字第6 號判決，分別
      判處有期徒刑10月、8 月、5 月，並經定應執行刑為有期
      徒刑1 年10月，嗣於92年9 月15日確定，其執行情形詳如
      前述（一）。
（四）乙○○仍不知警惕，於前開強制戒治處分執行完畢釋放後
      5 年內，為下列行為：
  １、(1)復基於施用第一級毒品海洛因的犯罪意思，於97年12月
      3 日下午5 時許，在新竹市○○路1050巷370 號4 樓租屋
      處，以將海洛因粉末置入針筒內加水再注射之方式，施用
      第一級毒品海洛因1 次。(2)另基於施用第二級毒品甲基安
      非他命的犯罪意思，於上開時、地，以將甲基安非他命置
      於玻璃球內，再以火燒烤，吸其煙霧之方式，施用第二級
      毒品甲基安非他命1 次。嗣為警於97年12月3 日晚上11時
      45分，在上址查獲，並當場扣得其所有的海洛因14包毛重
      共7.46 公克（送驗淨重共3.5932公克，驗餘淨重共3.523
      公克）、注射針筒1 支，經採集其尿液送驗結果，呈嗎啡
      、可待因、安非他命、甲基安非他命陽性反應，始悉上情
      。
  ２、(1)復基於施用第一級毒品海洛因的犯罪意思，於97年12月
      13日上午7 、8 時許，在位於新竹市○○○街49號5 樓之
      居所內，以將海洛因粉末置入針筒內加水再注射之方式，
      施用第一級毒品海洛因1 次。(2)另基於施用第二級毒品甲
      基安非他命的犯罪意思，於上開時、地，以將甲基安非他
      命置於玻璃球內，再以火燒烤，吸其煙霧之方式，施用第
      二級毒品甲基安非他命1 次。嗣為警於97年12月13日下午
      4 時45分在上址查獲，並當場扣得其所有的海洛因3 包毛
      重共1.58公克（送驗淨重共1.0631公克，驗餘淨重共1.04
      53公克），經採集其尿液送驗結果，呈嗎啡、可待因、安
      非他命、甲基安非他命陽性反應，始悉上情。
  ３、(1)復基於施用第一級毒品海洛因的犯罪意思，於97年12月
      27日上午10時許，在位於新竹市○○○街49號5 樓之居所
      內，以將海洛因粉末置入針筒內加水再注射之方式，施用
      第一級毒品海洛因1 次。(2)另基於施用第二級毒品甲基安
      非他命的犯罪意思，於上開時、地，以將甲基安非他命置
      於玻璃球內，再以火燒烤，吸其煙霧之方式，施用第二級
      毒品甲基安非他命1 次。嗣為警於97年12月27日下午4 時
      40分在上址查獲，並當場扣得其所有的海洛因9 包毛重共
      4.5 公克（送驗淨重分別為2.614 公克；驗餘淨重共2.56
      35公克）、注射針筒1 支，經採集其尿液送驗結果，呈嗎
      啡、可待因、安非他命、甲基安非他命陽性反應，始悉上
      情。
三、處罰條文：毒品危害防制條例第10條第1 項、第2 項、第18
    條第1 項前段，刑法第11條、第47條第1 項、第51條第5 款
    、第38條第1 項第2 款。
四、協商判決除有刑事訴訟法第455 條之4 第1 項第1 款於本訊
    問程序終結前，被告撤銷協商合意或檢察官撤回協商聲請者
    ；第2 款被告協商之意思非出於自由意志者；第4 款被告所
    犯之罪非第455 條之2 第1 項所定得以協商判決者；第6 款
    被告有其他較重之裁判上一罪之犯罪事實者；第7 款法院認
    應諭知免刑或免訴、不受理者情形之一，及違反同條第2 項
    「法院應於協商合意範圍內為判決；法院為協商判決所科之
    刑，以宣告緩刑或2 年以下有期徒刑、拘役或罰金為限」之
    規定者外，檢察官與被告均不得上訴。
五、如有前項得上訴之情形，得自收受宣示判決筆錄送達之日起
    10日內，向本院提出上訴書狀，上訴於第二審法院。
中    華    民    國    98    年    4     月    30    日
                  刑事第九庭書  記  官  蕭汝芳
                            審判長法官  馮俊郎
以上筆錄正本係照原本作成。
中    華    民    國    98    年    4     月    30    日
                            書  記  官  蕭汝芳
附錄本案處罰實體法條全文：
毒品危害防制條例第10條第1 項、第2 項：
施用第一級毒品者，處6 月以上5 年以下有期徒刑。
施用第二級毒品者，處 3 年以下有期徒刑。


司法院資訊處製作；財團法人民間司法改革基金會備份。
